臺灣士林地方法院刑事判決　　　　　　　100年度易字第444號
公　訴　人　臺灣士林地方法院檢察署檢察官
被　　　告　林清輝
上列被告因竊盜案件，經檢察官提起公訴（100年度偵字第11584號）
，本院判決如下：
   主  文
林清輝犯攜帶凶器竊盜罪，累犯，處有期徒刑壹年貳月。扣案之
螺絲起子壹支沒收。
    事  實
一、林清輝前於98年間因竊盜案件經本院於民國98年11月6 日以
    98年度審易字第2070號判決判處有期徒刑5 月，甫於99年8
    月17日縮刑執行完畢出監，竟仍不知悔改，於100 年9 月17
    日11時30分許，在台北市○○區○○路35號前，見張津琳停
    放在該處之車牌號碼為AR-6487 號自用小客車無人在內，竟
    意圖為自己不法之所有，持足供凶器使用之螺絲起子1 支，
    破壞該車之右後窗玻璃（毀損部分未據告訴）後，開啟車門
    竊取張津琳置放在後方座椅下之背包一只（內置有現金新臺
    幣（下同）1900元、皮夾一只、臺北富邦商業銀行以及中國
    信託商業銀行之信用卡各一張、郵局金融卡一張，國民身份
    證、駕駛執照各一張等物），於離開現場時遭巡邏警員發現
    ，林青輝隨即將上揭背包棄置在台北市立蓬萊國民小學之圍
    牆內，並騎乘車牌號碼為FSG-617 號普通重型機車逃逸，經
    警追逐後，始於同日晚間11時58分許在台北市○○○路與涼
    州街口為警逮捕，並扣得林清輝所有、犯罪使用之螺絲起子
    一支。
二、案經張津琳訴由台北市政府警察局大同分局報告臺灣士林地
    方法院檢察署檢察官偵查起訴。
    理  由
一、本件被告所犯非死刑、無期徒刑、最輕本刑為3 年以上有期
    徒刑之罪，或高等法院管轄第一審之案件，且於準備程序進
    行中，被告就被訴事實為有罪之陳述，經告知簡式審判程序
    之旨，並聽取檢察官、被告之意見後，本院裁定進行簡式審
    判程序，是本件之證據調查，依刑事訴訟法第273 條之2規
    定，不受同法第159 條第1 項、第161 條之2 、第16 1 條
    之3 、第163 條之1 及第164 條至第170 條規定之限制，合
    先敘明。
二、前揭犯罪事實業據被告林清輝於本院準備程序及審理時自白
    在卷，核與告訴人張津琳於警詢、偵查中之指訴相符，並有
    現場及車損、螺絲起子照片共19張在卷可佐，並有扣案之螺
    絲起子一支、贓證物認領保管單一紙、警員職務偵查報告書
    一份可資佐證，本件事證明確，被告犯行堪以認定，應依法
    論科。
三、按刑法第321 條第1 項第3 款之攜帶兇器竊盜罪，其所稱「
    凶器」，其種類並無限制，凡客觀上足對人之生命、身體、
    安全構成威脅，具有危險性之兇器均屬之，且祇須行竊時攜
    帶此種具有危險性之兇器為已足，並不以攜帶之初有行兇之
    意圖為必要，最高法院79年臺上字第5253號判例可資參照。
    被告攜帶客觀上足對人之生命、身體、安全構成威脅，具有
    危險性之扣案螺絲起子1 支到場行竊，核其所為係犯刑法第
    321 條第1 項第3 款之攜帶凶器加重竊盜罪；又被告前曾犯
    竊盜案件經本院於98年11月6 日以98年度審易字第2070號判
    決判處有期徒刑5 月，並於99年8 月17日縮刑執行完畢出監
    ，有臺灣高等法院被告前案紀錄表在卷可按，其於有期徒刑
    執行完畢後，5 年內故意再犯本件有期徒刑以上之罪，為累
    犯，應依刑法第47條第1 項之規定加重其刑；爰審酌被告前
    有多次竊盜前科，素行不良，猶不知檢束行為，不思循合法
    正當途徑賺取財物，竟起意行竊，危害社會治安，然犯後於
    警詢及偵查中尚知坦承，審理中態度良好，暨其生活狀況、
    品行、智識程度、犯罪所生之危害、犯罪所得財物價值等一
    切情狀，量處如主文所示之刑。又扣案之螺絲起子1 支，係
    被告所有供犯罪所用之物，爰依刑法第38條第1 項第2 款之
    規定，宣告沒收之。
四、另公訴人以被告染有竊盜犯行，有犯罪之習慣，請求依竊盜
    犯贓物犯保安處分條例諭知強制工作，以資矯治等語；惟按
    保安處分係針對受處分人將來之危險性所為之處置，以達教
    化、治療之目的，為刑罰之補充制度，而我國現行刑法採刑
    罰與保安處分雙軌制，係在維持行為責任之刑罰原則下，為
    協助行為人再社會化之功能，以及改善行為人潛在之危險性
    格，期能達成根治犯罪原因、預防犯罪之特別目的。是保安
    處分中之強制工作，旨在對嚴重職業性犯罪及欠缺正確工作
    觀念或無正常工作因而犯罪者，強制其從事勞動，學習一技
    之長及正確之謀生觀念，使其日後重返社會，能適應社會生
    活。依據竊盜犯贓物犯保安處分條例第3 條第1 項規定18歲
    以上之竊盜犯、贓物犯，有犯罪之習慣者，得於刑之執行前
    ，令入勞動場所強制工作；刑法第90條第1 項規定有犯罪之
    習慣或因遊蕩或懶惰成習而犯罪者，於刑之執行前，令入勞
    動場所，強制工作；均係本於保安處分應受比例原則之規範
    ，使保安處分之宣告，與行為人所為行為之嚴重性、行為人
    所表現之危險性及對於行為人未來行為之期待性相當之意旨
    而制定，而由法院視行為人之危險性格，決定應否令入勞動
    處所強制工作，以達預防之目的（最高法院95年度台上字第
    4615號判決意旨參照）。經查：被告林清輝前於70年間，因
    犯贓物罪案件，經臺灣高等法院以70年度上訴字第2712號判
    決拘役30日確定；又於73年間，因竊盜案件經臺灣高等法院
    以73年度上訴字第1191號判決有期徒刑7 月確定；又於75年
    間因贓物案件，經本院以75年易字第664 號判處有期徒刑3
    月確定；又於77年間因竊盜案件，經臺灣高等法院以77年上
    易字第4023號判處有期徒刑1 年確定；又於81年間因強盜案
    件，經臺灣高等法院判處有期徒刑5 年6 月確定；又於89年
    間，因竊盜案件，經臺灣臺北地方法院以90年易字第645 號
    判處有期徒刑1 年6 月，刑前強制工作3 年確定；又於98年
    間因竊盜案件，經本院以98年審易字第2070號判決有期徒刑
    5 月確定，並於99年8 月17日執行完畢等情，有被告之臺灣
    高等法院前科紀錄表在卷可佐，揆之被告固然陸續因竊盜、
    贓物、強盜等犯行，確實不斷出入監所，然查其最近一次竊
    盜犯行係於99年8 月17日執行完畢出獄，而復犯本件竊盜犯
    行，揆之與前案竊盜犯行，實已間隔前次在監執行完畢時間
    已逾1 年，而被告犯後又能坦承犯行，所得又堪稱非多，尚
    非不斷連續犯罪，縱其先前雖有多次竊盜等前科，尚難逕認
    有犯罪習慣，是從卷內事證尚不足以認定被告有犯罪之習慣
    或有何因遊蕩或懶惰成習而犯罪，依比例原則，綜合被告所
    表現之危險性、本件犯罪所造成之法益侵害程度及對其未來
    之期待性等情以觀，本院認宣告如主文所示之刑，已足以完
    全評價及論處其犯罪行為，尚無對被告施以強制工作保安處
    分之必要，附此敘明。
五、據上論斷，應依刑事訴訟法第273 條之1 第1 項、第284 條
    之1 、第299 條第1 項前段，刑法第321 條第1 項第3 款、
    第47條第1 項、第38條第1 項第2 款、第3 項，刑法施行法
    第1 條之1， 判決如主文。
本案經檢察官蔡元仕到庭執行職務。
中    華    民    國   100    年    11    月    8     日
                  刑事第三庭法  官  黃國益
以上正本證明與原本無異
如不服本判決應於收受送達後10日內向本院提出上訴書狀，並應
應敘述具體理由。其未敘述上訴理由者，應於上訴期間屆滿後20
日內向本院補提理由書(均須按他造當事人之人數附繕本)「切勿
逕送上級法院」。
                            書記官  賴恩慧
中    華    民    國  100     年    11    月    11    日
附錄本案論罪科刑法條全文
中華民國刑法第321條
（加重竊盜罪）
犯竊盜罪而有左列情形之一者，處 6 月以上、 5 年以下有期徒
刑得併科新臺幣10萬元以下罰金：
一  侵入住宅或有人居住之建築物、船艦或隱匿其內而犯之者。
二  毀越門扇、牆垣或其他安全設備而犯之者。
三  攜帶兇器而犯之者。
四  結夥三人以上而犯之者。
五  乘火災、水災或其他災害之際而犯之者。
六  在車站或埠頭而犯之者。
前項之未遂犯罰之。